臺灣板橋地方法院刑事判決　　　　　　 100年度訴字第1845號
公　訴　人　臺灣板橋地方法院檢察署檢察官
被　　　告　林柏璋
上列被告因違反藥事法等案件，經檢察官提起公訴（100 年度偵
字第6075號、100 年度毒偵字第1686號），被告於準備程序中就
被訴事實為有罪之陳述，經本院合議庭裁定由受命法官獨任進行
簡式審判程序，並判決如下：
    主  文
林柏璋持有第二級毒品純質淨重二十公克以上，累犯，處有期徒
刑玖月；扣案甲基安非他命拾貳包（驗餘淨重約拾點陸伍公
克），沒收銷燬之，扣案K 他命柒包（驗餘淨重約拾伍點陸
壹玖公克）、吸食器組、分裝杓貳枝、電子磅秤貳台、分裝袋
壹佰伍拾肆只，均沒收。又明知為禁藥，而轉讓，累犯，處有期
徒刑肆月。又明知為禁藥，而轉讓，累犯，處有期徒刑肆月。應
執行有期徒刑壹年貳月；扣案甲基安非他命拾貳包（驗餘淨重約
拾點陸伍公克），沒收銷燬之，扣案K 他命柒包（驗餘淨重
約拾伍點陸壹玖公克）、吸食器組、分裝杓貳枝、電子磅
秤貳台、分裝袋壹佰伍拾肆只，均沒收。
    事  實
一、林柏璋前因施用毒品，經臺灣臺北地方法院以93年度毒聲字
    第670 號裁定送勒戒處所觀察、勒戒，於民國93年12月21日
    執行完畢，認無繼續施用毒品之傾向，由臺灣臺北地方法院
    檢察署檢察官以93年度毒偵字第1478號為不起訴處分確定。
    又(一)因妨害風化案件，經臺灣臺北地方法院以96年度訴緝字
    第85號判決判處有期徒刑5 月，減為有期徒刑2 月又15日，
    如易科罰金，以銀元300 元折算1 日確定，於96年11月13日
    易科罰金執行完畢。(二)因施用毒品，經臺灣臺北地方法院以
    97年度易字第705 號判決判處有期徒刑4 月，如易科罰金，
    以新臺幣1000元折算1 日確定，於97年12月5 日易科罰金執
    行完畢。(三)因偽造文書案件，經臺灣臺北地方法院以97年度
    訴字第1233號判決判處有期徒刑4 月，如易科罰金，以新臺
    幣1000元折算1 日確定，於97年12月15日易科罰金執行完畢
    。(四)因施用毒品，經本院以97年度易字第2731號判決判處有
    期徒刑4 月，如易科罰金，以新臺幣1000元折算1 日確定，
    於98年3 月12日易科罰金執行完畢。(五)因施用毒品，經臺灣
    臺北地方法院以98年度易字第1188號判決判處有期徒刑5 月
    確定，及因施用毒品、偽造文書案件，分別經本院以98年度
    易字第1302號、98年度簡字第7712號判決判處有期徒刑6 月
    、有期徒刑4 月確定，上開三罪經本院以98年度聲字第5910
    號裁定定應執行有期徒刑1 年1 月確定，於99年1 月26日易
    科罰金執行完畢。(六)因施用毒品案件，分別經本院以97年度
    簡字第6597號、97年度易字第3828號、98年度易字第784 號
    判決判處有期徒刑6 月、有期徒刑4 月、有期徒刑6 月，及
    臺灣臺北地方法院以98年度易字第1378號判決判處有期徒刑
    6 月、有期徒刑6 月確定，上開五罪，經臺灣臺北地方法院
    以98年度聲字第2127號裁定定應執行有期徒刑2 年，如易科
    罰金，以新臺幣1000元折算1 日確定，於99年6 月17日易科
    罰金執行完畢。詎未知悛悔，明知甲基安非他命、K 他命分
    係毒品危害防制條例列管之第二、三級毒品，猶基於持有第
    二、三級毒品進而施用第二級毒品之犯意，於99年11月中旬
    某日，在臺北縣板橋市（改制為新北市板橋區○○○路愛買
    大賣場內，以新臺幣10萬元之對價，向某真實姓名年籍不詳
    、綽號「熊貓」之成年男子，購買甲基安非他命12包（原淨
    重33.78 公克以上，純質淨重33.1044 公克以上）、K 他命
    7 包（原淨重約35.541公克，純質淨重約29.9255 公克），
    而為持有，再於100 年2 月17日凌晨1 時許，在新北市三重
    區○○○街284 號2 樓住處，取前開甲基安非他命少許，置
    入吸食器內燒烤產生煙霧施用之。復明知甲基安非他命業經
    行政院衛生署公告列為禁藥管理，為藥事法第22條第1 項第
    1 款所規範之禁藥，不得轉讓，猶基於轉讓禁藥之故意，於
    同日上午8 時許，自上開購得之甲基安非他命12包內取出微
    量，容任許育銘、高學淳置入渠等自備之吸食器內施用，以
    此方式，無償轉讓禁藥甲基安非他命予許育銘、高學淳1 次
    。又基於轉讓禁藥之故意，於同日上午11時許，在上址將所
    購得之甲基安非他命其中2 包（含袋重2.24公克），無償轉
    讓予彭俊良。嗣於同日上午11時20分許，在前址住處為警查
    獲，並扣得甲基安非他命12包、K 他命7 包、吸食器3 組、
    分裝杓2 枝、電子磅秤2 台、分裝袋154 只及吸食器（缺玻
    璃球）2 組、改造手槍1 枝（含彈匣1 個）、子彈10顆（所
    涉違反槍砲彈藥刀械管制條例部分，由檢察官另行偵查起訴
    ）。
二、案經新北市政府警察局海山分局移送臺灣板橋地方法院檢察
    署檢察官偵查起訴。
    理  由
一、上揭事實，業據被告林柏璋於警詢、檢察官訊問及本院審理
    時坦承不諱，核與證人許育銘、高學淳、彭俊良於警詢及檢
    察官訊問時具結證述之情節相符，並有甲基安非他命12包、
    、K 他命7 包、吸食器5 組、分裝杓2 枝、電子磅秤2 台、
    分裝袋154 只扣案可資佐證。且被告為警採集之尿液經以酵
    素免疫分析法檢驗，及氣相層析質譜儀法確認檢驗結果，於
    甲基安非他命代謝物呈陽性反應，有臺灣檢驗科技股份有限
    公司於100 年3 月14日出具之UL/2011/00000000濫用藥物檢
    驗報告1 件在卷足稽。而前揭查扣之毒品經以氣相層析質譜
    儀法鑑定結果，其中毒品12包含甲基安非他命成分，淨重約
    33.78 公克，取樣0.13公克鑑驗，純度98% ，另毒品7 包含
    K 他命成分，淨重35.541公克，取樣0.0003、0.1788公克鑑
    驗，驗餘淨重35.3619 公克，純度84.2% ，則有內政部警政
    署刑事警察局100 年3 月29日刑鑑字第1000024972號鑑定書
    、交通部民用航空局航空醫務中心100 年3 月4 日航藥鑑字
    第1001152 號、交通部民用航空局航空醫務中心100 年6 月
    22 日 航藥鑑字第1003505Q號毒品鑑定書各1 件存卷為憑，
    據此計算，被告持有甲基安非他命，純質淨重達33.1044 公
    克以上，其持有K 他命純質淨重約29.9255 公克。從而，被
    告前揭不利於己之自白，與事實相符。綜上，本案事證明確
    ，被告犯行堪予認定。
二、核被告所為，係犯毒品危害防制條例第11條第4 項持有第二
    級毒品純質淨重20公克以上、同條第5 項持有第三級毒品純
    質淨重20公克以上及藥事法第83條第1 項轉讓禁藥罪。被告
    持有甲基安非他命進而施用，所持有之第二級毒品純質淨重
    20公克以上，其施用之低度行為，應為持有之高度行為所吸
    收，不另論罪。被告以一行為同時持有甲基安非他命、K 他
    命，觸犯毒品危害防制條例第11條第4 項持有第二級毒品純
    質淨重20公克以上、同條第5 項持有第三級毒品純質淨重20
    公克以上二罪，為想像競合犯，應依刑法第55條規定，從一
    重之持有第二級毒品純質淨重20公克以上之罪論處（檢察官
    認應分論併罰，容有未洽）。被告於99年2 月17日上午8 時
    許，以一行為轉讓甲基安非他命予許育銘、高學淳，觸犯二
    轉讓禁藥罪，同為想像競合犯，應依刑法第55條規定，從一
    轉讓禁藥罪處斷。至被告於100 年2 月17日上午8 時許轉讓
    禁藥予許育銘、高學淳1 次、同日上午11時許轉讓禁藥予彭
    俊良1 次，及所犯持有第二級毒品純質淨重20公克以上三罪
    ，犯意各別，行為互殊，應予分論併罰。又被告有如前所述
    論罪科刑之執行紀錄，有臺灣高等法院被告前案紀錄表可參
    ，其於徒刑執行完畢後5 年內故意再犯上開有期徒刑以上之
    罪，為累犯，應依刑法第47條第1 項規定，加重其刑。爰審
    酌毒品、禁藥之持有及流通，危害國人身心健康及社會秩序
    至鉅，為國法所厲禁，被告漠視法令禁制，恣意持有甲基安
    非他命、K 他命，數量非微，並予施用及轉讓，自制力及守
    法觀念均有欠缺，應嚴予非難，兼衡被告之素行、智識程度
    ，其犯罪之動機、目的、手段，暨被告犯罪後之態度等一切
    情狀，分別量處如主文所示之刑，並定其應執行之刑，資為
    懲儆。
三、扣案甲基安非他命12包（其包裝袋無法完全析離，除經取樣
    鑑驗用罄部分，失其違禁物之性質，毋庸宣告沒收外，驗餘
    淨重約33.65 公克），其中2 包雖經轉讓予彭俊良，然於轉
    讓前係為被告持有而犯毒品危害防制條例第11條第4 項之罪
    ，均為查獲之毒品，不問屬於犯人與否，應依毒品危害防制
    條例第18條第1 項前段規定，沒收銷燬之。扣案K 他命7 包
    （其包裝袋無法完全析離，除經取樣鑑驗用罄部分，失其違
    禁物之性質，毋庸宣告沒收外，驗餘淨重約35.3619 公克）
    ，為違禁物，不問屬於犯罪行為人與否，應依刑法第38條第
    1 項第1 款規定沒收之。扣案吸食器3 組、電子磅秤2 台、
    分裝杓2 枝、分裝袋154 只，為被告施用毒品之用，且為被
    告所有，此據被告供述在卷，其施用甲基安非他命涉犯毒品
    危害防制條例第10條第2 項之罪，雖為持有第二級毒品之低
    度行為所吸收，不另論罪，是項物品仍不失為被告所有供犯
    罪使用之物，是依刑法第38條第1 項第2 款規定予以沒收。
    另扣案吸食器（缺玻璃球）2 組，分係許育銘、高學淳所有
    ，此經證人許育銘、高學淳於警詢時陳明，與改造手槍1 枝
    （含彈匣1 個）、子彈10顆，均與本案犯罪事實無涉，爰不
    併予宣告沒收。
據上論斷，應依刑事訴訟法第273 條之1 第1 項、第299 條第1
項前段，毒品危害防制條例第11條第4 項、第5 項、第18條第1
項前段，藥事法第83條第1 項，刑法第11條、第47條第1 項、第
55條、第38條第1 項第1 款、第2 款、第51條第5 款，判決如主
文。
本案經檢察官鄭淑壬到庭執行職務。
中    華    民    國   100    年    9     月    8     日
                  刑事第十七庭  法  官  廖怡貞
以上正本證明與原本無異。
如不服本判決，應於判決送達後10日內，向本院提出上訴狀，上
訴於臺灣高等法院。
                                書記官  林惠齡
中    華    民    國   100    年    9     月    9     日
※附錄本案論罪科刑法條全文※
毒品危害防制條例第11條：
持有第一級毒品者，處3 年以下有期徒刑、拘役或新臺幣5 萬元
以下罰金。
持有第二級毒品者，處2 年以下有期徒刑、拘役或新臺幣3 萬元
以下罰金。
持有第一級毒品純質淨重10公克以上者，處1 年以上7 年以下有
期徒刑，得併科新臺幣100 萬元以下罰金。
持有第二級毒品純質淨重20公克以上者，處6 月以上5 年以下有
期徒刑，得併科新臺幣70萬元以下罰金。
持有第三級毒品純質淨重20公克以上者，處3 年以下有期徒刑，
得併科新臺幣30萬元以下罰金。
持有第四級毒品純質淨重20公克以上者，處1 年以下有期徒刑，
得併科新臺幣10萬元以下罰金。
持有專供製造或施用第一級、第二級毒品之器具者，處1 年以下
有期徒刑、拘役或新臺幣1 萬元以下罰金。
藥事法第83條
明知為偽藥或禁藥，而販賣、供應、調劑、運送、寄藏、牙保、
轉讓或意圖販賣而陳列者，處7 年以下有期徒刑，得併科新臺幣
500 萬元以下罰金。
犯前項之罪，因而致人於死者，處7 年以上有期徒刑，致重傷者
，處3 年以上12年以下有期徒刑。
因過失犯第1 項之罪者，處2 年以下有期徒刑、拘役或科新臺幣
30萬元以下罰金。
第1 項之未遂犯罰之。